臺灣桃園地方法院小額民事判決
110年度桃小字第1856號
原      告  大元澤不動產經紀有限公司

法定代理人  徐鎧鈞  
訴訟代理人  施又元  
被      告  劉楊麗馨


上列當事人間請求給付服務費事件，經本院於民國111年2 月18
日言詞辯論終結，判決如下：
    主      文
被告應給付原告新臺幣參萬貳仟元，及自民國一百一十年六月十
二日起至清償日止，按週年利率百分之五計算之利息。
訴訟費用新臺幣壹仟元由被告負擔。
本判決得假執行。
    事實及理由
一、原告主張： 被告欲購買位於桃園市之房屋，遂於民國109年
    間委託原告為其尋找及媒合適合之物件，後經原告為其覓得
    門牌號碼桃園市○○區○○○路0段000巷000號4樓之9房屋（下稱
    系爭房屋），經原告安排被告前往看屋及說明該屋現況後，
    被告即於109年11月12日與系爭房屋屋主即訴外人陳雄簽訂
    不動產買賣契約書（下稱系爭買賣契約），以總價新臺幣(
    下同)160萬元成交，並約定由被告給付服務費32,000元予原
    告，兩造亦簽立給付服務費同意書，約定被告應支付本件服
    務費32,000元予原告。詎料，被告簽約後竟無故反悔拒買，
    更要求屋內的家具要換新而拒不履約，然系爭契約已載明現
    況交屋，並經被告親筆簽名其上以茲確認，則被告實無理由
    得拒付居間服務費。為此，爰依居間之法律關係起訴，並聲
    明：被告應給付原告32,000元，及自支付命令送達翌日起至
    清償日止，按週年利率5%計算之利息。
二、被告則以：
    系爭買賣契約確實為伊所親簽，但伊看不清楚，原告也不願
    意唸上面的內容給伊聽，原告介紹房屋的時候也說傢俱會換
    新等語資為抗辯，並聲明：駁回原告之訴。
三、得心證之理由：
  ㈠按「稱居間者，謂當事人約定，一方為他方報告訂約之機會
    或為訂約之媒介，他方給付報酬之契約。」、「居間人，以
    契約因其報告或媒介而成立者為限，得請求報酬。」，民法
    第565條、568條第1項分別定有明文。又民法第565條所定之
    居間有二種情形，一為報告訂約機會之報告居間，一為訂約
    之媒介居間。所謂報告居間，不以於訂約時周旋於他人之間
    為之說合為必要，僅以為他方報告訂約之機會為已足，而居
    間人之報酬，於雙方當事人因居間而成立契約時，應許其請
    求。至於居間行為就令自始限於媒介居間，而僅為報告即已
    有效果時，亦應許居間人得請求報酬之支付。 
  ㈡經查，原告主張被告與訴外人陳雄經原告居間協調下，而於1
    09年11月12日就系爭房屋以總價160萬元簽立系爭買賣契約
    ，業據提出系爭買賣契約為證（見支付命令卷第13至20頁）
    ，復觀諸原告所提之給付服務費同意書（見支付命令卷第5
    頁)，已清楚載明「立同意書人(即被告)於109年11月12日經
    由太平洋房屋平鎮南勢加盟店(即原告)仲介成交，並簽訂買
    賣契約。本人同意於109年12月15日之前給付服務費新臺幣
    三萬貳仟元整。」等語，且被告亦不爭執為其所親簽（見本
    院卷第30頁反面)，足證原告立於居間契約之給付義務即已
    履行完成，揆諸上開規定，原告於媒介系爭買賣契約成立時
    即取得居間報酬請求權。
  ㈢至被告辯稱簽約時看不清楚，且原告介紹房屋的時候也說 傢
    俱會換新云云，然於系爭買賣契約即有明確記載「現況交屋
    」，並有被告親筆簽名其上以茲確認，有系爭買賣契約在卷
    可稽（見支付命令卷第15頁），被告既為已有相當社會歷練
    之成年人，若對契約內容有不了解，衡情當會向原告之承辦
    人員問明，自無毫不關心系爭買賣契約如何記載即輕率簽名
    之理，是被告前揭所辯，要無足取。
四、綜上所述，原告依居間之法律關係，請求被告給付3 萬2,00
    0元，及自支付命令送達（見支付命令卷第32頁）之翌日即1
    10年6 月12日起至清償日止，按週年利率5%計算之利息，為
    有理由，應予准許。
五、本件係依民事訴訟法第436 條之8 第1 項適用小額訴訟程序
    所為之判決，依同法第436 條之20之規定，法院為被告敗訴
    之判決時，應依職權宣告假執行。
六、本件事證已臻明確，兩造其餘主張、陳述及所提之證據，經
    審酌均與判決結果不生影響，爰不一一論列，附此敘明。
七、訴訟費用負擔之依據：民事訴訟法第78條。並依同法第436
    條之19第1 項規定，確定訴訟費用額1,000 元由被告負擔。
　　
中    華    民    國   111    年    2     月    25    日
                  桃園簡易庭  法  官  汪智陽
以上正本係照原本作成。
如不服本判決，應於送達後20日內，向本院提出上訴狀並表明上
訴理由，如於本判決宣示後送達前提起上訴者，應於判決送達後
20日內補提上訴理由書（須附繕本）。
如委任律師提起上訴者，應一併繳納上訴審裁判費。
中    華    民    國   111    年    2     月    25    日
                              書記官  陳家蓁
附錄：
一、民事訴訟法第436條之24第2項：
    對於小額程序之第一審裁判上訴或抗告，非以其違背法令為
    理由，不得為之。
二、民事訴訟法第436條之25：
    上訴狀內應記載上訴理由，表明下列各款事項：
    ㈠原判決所違背之法令及其具體內容。
    ㈡依訴訟資料可認為原判決有違背法令之具體事實。
三、民事訴訟法第471條第1項：（依同法第436條之32第2項規定
    於小額事件之上訴程序準用之）
    上訴狀內未表明上訴理由者，上訴人應於提起上訴後20日內
    ，提出理由書於原第二審法院；未提出者，毌庸命其補正，
    由原第二審法院以裁定駁回之。